【裁判字號】    96,訴,3419
【裁判日期】    970328
【裁判案由】    毒品危害防制條例
【裁判全文】
臺灣板橋地方法院刑事判決              96年度訴字第3419號
公  訴  人  臺灣板橋地方法院檢察署檢察官
被      告  甲○○
                    臺灣監獄執行中）
上列被告因違反毒品危害防制條例案件，經檢察官提起公訴（96
年毒偵字第6175號），被告於準備程序中為有罪之陳述，經本院
合議庭裁定由受命法官進行簡式審判程序獨任審理，本院判決如
下：
    主  文
甲○○施用第一級毒品，累犯，處有期徒刑柒月；又施用第二級
毒品，累犯，處有期徒刑肆月。應執行有期徒刑拾月。
    事  實
一、甲○○前於民國87年間，因施用毒品案件，經臺灣臺北地方
    法院以87年毒聲字第13號裁定送觀察勒戒，認無繼續施用毒
    品之傾向，由臺灣臺北地方法院檢察署檢察官於88年1 月18
    日以88年偵字第2017號為不起訴處分確定；再89年間，因施
    用第一級、第二級毒品案件，經臺灣臺北地方法院以89年度
    毒聲字第3133號裁定送觀察勒戒，認有繼續施用傾向，再經
    該院以90年毒聲字第291 號裁定令入戒治處所施以強制戒治
    ，於91年1 月21日戒治完畢釋放；且前開89年間施用第一級
    、第二級毒品案件，併由臺灣臺北地方法院以90年易字第
    562 號分別判處有期徒刑10月、4 月確定；又於90年間，因
    傷害案件，經臺灣臺北地方法院判處有期徒刑10月，經上訴
    後，由臺灣高等法院以91年上訴字第1560號判處有期徒刑10
    月確定，前開三罪經定其應執行有期徒刑1 年9 月，並於92
    年12月31日縮刑期滿執行完畢。詎其仍不知悔改，於前揭強
    制戒治執行完畢釋放後5 年內，竟基於施用第一級毒品海洛
    因、第二級毒品甲基安非他命（起訴書誤載為「安非他命」
    ）之犯意，於95年12月25日，在臺北縣板橋市○○路○段50
    巷36號18樓之6 號租屋處，以將海洛因摻入香煙、甲基安非
    他命置於玻璃球內燒烤產生煙霧後施用之方式，分別施用第
    一級毒品海洛因、第二級毒品甲基安非他命各1 次。嗣於95
    年12月26日下午4 時50分許，在上開租屋處為警查獲，再經
    採驗尿液後，查悉上情。
二、案經臺北市政府警察局移送臺灣板橋地方法院檢察署檢察官
    偵查起訴。
    理  由
一、按除被告所犯為死刑、無期徒刑、最輕本刑為3 年以上有期
    徒刑之罪或高等法院管轄第一審案件者外，於第一次審判期
    日前之準備程序進行中，被告先就被訴事實為有罪之陳述時
    ，審判長得告知被告簡式審判程序之旨，並聽取當事人、代
    理人、辯護人及輔佐人之意見後，裁定進行簡式審判程序，
    刑事訴訟法第273 條之1 第1 項定有明文。經核本件被告甲
    ○○所犯係死刑、無期徒刑、最輕本刑為3 年以上有期徒刑
    以外之罪，其於準備程序中就被訴事實為有罪之陳述，經法
    官告知簡式審判程序之旨，並聽取公訴人及被告之意見後，
    本院合議庭認宜進行簡式審判程序，爰依首揭規定合議裁定
    由受命法官獨任進行簡式審判程序，合先敘明。
二、上揭事實，業據被告甲○○於本院審理時坦承不諱（見本院
    卷第59頁），且其於上揭時地為警查獲時所採取之尿液，經
    送請台灣尖端先進生技醫藥股份有限公司檢驗結果，鴉片、
    安非他命均呈陽性反應，有該公司96年1 月12日濫用藥物檢
    驗報告1 紙附卷可稽，是被告前開自白核與與事實相符，應
    堪採信。另查人體施用甲基安非他命後，其主要代謝物中，
    未改變型態之甲基安非他命占施用劑量達百分之43，安非他
    命則約為百分之5 ；人體若係施用安非他命後，主要代謝物
    中則有未改變型態之安非他命，但無甲基安非他命，此經法
    務部調查局以93年5 月4 日調科壹字第09362413980 號函釋
    明在案。足見人體若施用安非他命，其尿液代謝物不可能出
    現甲基安非他命，惟人體若施用甲基安非他命，其尿液代謝
    物除主要有甲基安非他命外，亦可能有少量之安非他命。是
    本件被告之尿液除呈現較少量之安非他命陽性反應外，主要
    係呈現甲基安非他命之陽性反應，依上開函示，被告自不可
    能係施用安非他命，而應係施用甲基安非他命。公訴意旨認
    被告係施用安非他命，顯係誤解，附此敘明。又被告曾於87
    年間，因施用毒品案件，經臺灣臺北地方法院以87年毒聲字
    第13號裁定送觀察勒戒，認無繼續施用毒品之傾向，由臺灣
    臺北地方法院檢察署檢察官於88年1 月18 日 以88年偵字第
    2017號為不起訴處分確定；再89年間，因施用第一級、第二
    級毒品案件，經臺灣臺北地方法院以89年度毒聲字第3133號
    裁定送觀察勒戒，認有繼續施用傾向，再經該院以90年毒聲
    字第291 號裁定令入戒治處所施以強制戒治，於91年1 月21
    日戒治完畢釋放，有臺灣高等法院被告前案紀錄表1 件附卷
    可憑，是被告顯係於強制戒治釋放後5 年以內再施用第一級
    毒品海洛因、第二級毒品甲基安非他命。本件事證明確，被
    告上開犯行洵堪認定。
三、查海洛因、甲基安非他命係毒品危害防制條例第2 條所稱之
    第一級毒品、第二級毒品，不得持有、施用，被告竟持之以
    施用，核其所為，係犯毒品危害防制條例第10條第1 項之施
    用第一級毒品罪、第2 項之施用第二級毒品罪。被告持有海
    洛因、甲基安非他命後，進而施用，其持有海洛因、甲基安
    非他命行為應分別被其施用之行為所吸收，不另論罪。查被
    告前曾於89年間，因施用第一級、第二級毒品案件，經臺灣
    臺北地方法院以90年易字第562 號分別判處有期徒刑10月、
    4 月確定；又於90年間，因傷害案件，經臺灣臺北地方法院
    判處有期徒刑10月，經上訴後，由臺灣高等法院以91年上訴
    字第1560號判處有期徒刑10月確定，前開三罪經定其應執行
    有期徒刑1 年9 月，並於92年12月31日縮刑期滿執行完畢，
    此有臺灣高等法院被告前案紀錄表一件在卷可稽，其於上開
    徒刑執行完畢後五年之內，故意再犯本件有期徒刑以上之罪
    ，為累犯，應依刑法第47條第1 項之規定加重其刑。被告所
    犯上開2 罪間，犯意各別，行為互殊，應予分論併罰。爰審
    酌被告經強制戒治後仍再犯相同罪行，顯見意志不堅，惟念
    其犯罪係戕害自身，尚未害及他人，所犯情節非重，及犯罪
    後承認犯行，態度良好等一切情狀，分別量處如主文所示之
    刑，並定其應執行之刑。
據上論斷，應依刑事訴訟法第273 條之1 第1 項、第299 條第1
項前段，毒品危害防制條例第10條第1 項、第2 項，刑法第11條
前段、第47條第1項、第51條第5 款，判決如主文。
本案經檢察官顏世翠到庭執行職務。
中    華    民    國    97    年    3     月    28    日
                  刑事第十三庭  法  官  李麗珠
上列正本證明與原本無異。
如不服本判決，應於送達後十日內敘明上訴理由，向本院提出上
訴狀
                                書記官  林政良
中    華    民    國    97    年    3     月    28    日
附錄本判決論罪法條：
毒品危害防制條例第10條：
施用第1級毒品者，處6月以上5年以下有期徒刑。
施用第2級毒品者，處3年以下有期徒刑。


司法院資訊處製作；財團法人民間司法改革基金會備份。
